臺灣桃園地方法院小額民事判決
110年度桃小字第2352號
原      告    陳怡君
兼訴訟代理人  皮建中
被      告    侯炳榮
上列當事人間請求損害賠償事件，本院於民國111年3月10日言詞
辯論終結，判決如下：
　　主    文
被告應給付原告陳怡君新臺幣壹萬肆仟捌佰柒拾伍元，及自民國
一一０年十一月六日起至清償日止，按週年利率百分之五計算之
利息。
被告應給付原告皮建中新臺幣壹仟零伍元，及自民國一一０年十
一月六日起至清償日止，按週年利率百分之五計算之利息。
原告其餘之訴駁回。
訴訟費用新臺幣壹仟元，其中新臺幣參佰元由被告負擔，餘由原
告負擔。
本判決第一項、第二項得假執行。
原告其餘假執行聲請駁回。
    理由要領
一、原告陳怡君請求損害賠償項目：
　㈠醫療費用：
　　陳怡君主張其因本件車禍所受右髖及雙膝挫傷等傷害（下稱
    系爭傷害）支出醫療費用新臺幣（下同）3,555元，有臺北
    榮民總醫院桃園分院（下稱桃園榮總）診斷證明書、診斷書
    收費收據、急診、門診醫療費用收據及桃園寶山藥局電子發
    票附卷可參（見本院卷第8至14頁），堪信為真實。
　㈡衣物破損：
　　陳怡君主張其因本件車禍造成衣服、褲子及包包破損，每件
    價值1,000元，共計損失3,000元（見本院卷第36頁反面），
    而本院當庭勘驗上開褲子及包包均有破損痕跡，有本院勘驗
    筆錄附卷可參（見本院卷第36頁反面）。原告於本院審理中
    自承上開褲子及包包購買時間及金額不明（見本院卷第36頁
    反面），本院審酌上情，以及上開褲子、包包材質及折舊等
    一切情形，認上開褲子及包包應各以100元計算損失，至於
    原告未提出上開衣服破損之照片或證據，尚難認原告受有上
    開衣服破損之損害。從而，被告上開褲子及包包破損之損失
    合計為200元（計算式：100×2=200），原告逾此範圍之請求
    ，則無理由。
　㈢工作損失：
　　陳怡君主張其因系爭傷害不能工作損失為1萬元（見本院卷
    第36頁反面）。然查，桃園榮總診斷證明書記載被告於民國
    110年1月20日急診就醫，於同日出院，宜休養3日（見本院
    卷第8頁），依上開診斷書，應認原告因系爭傷害不能工作
    日數為入院急診1日及休養3日，合計即4日。又陳怡君雖主
    張其時薪為1,300元（見本院卷第5頁），然依其所提出之滿
    川香麻辣燙薪資單（下稱系爭薪資單）記載陳怡君時薪為16
    0元（見本院卷第38頁），則以1日8小時工作時數計算日薪
    應為1,280元（計算式：160×8=1,280），是陳怡君請求不能
    工作損失於5,120元（計算式：1,280×4=5,120）範圍內，為
    有理由，逾此範圍，則無理由。
　㈣精神慰撫金：
　　按不法侵害他人之身體、健康、名譽、自由、信用、隱私、
    貞操，或不法侵害其他人格法益而情節重大者，被害人雖非
    財產上之損害，亦得請求賠償相當之金額，民法第195條第1
    項前段亦有明文。次按精神慰撫金之多寡，應斟酌雙方之身
    分、地位、資力與加害程度，及其他各種情形核定相當之數
    額，該金額是否相當，自應依實際加害情形與被害人所受之
    痛苦及雙方之身分、地位、經濟狀況等關係決定之。經查，
    原告因系爭事故受有系爭傷害，精神上受有相當之痛苦，自
    得請求被告賠償精神慰撫金。陳怡君主張被告應賠償精神慰
    撫金1萬9,945元（見本院卷第36頁反面），然本院參酌兩造
    身分、地位、經濟狀況（兩造所得財產資料，見本院個資卷
    ）、教育程度（見戶籍資料，本院個資卷）、被告過失情節
    及陳怡君所受傷害等一切情狀，認原告請求精神慰撫金應以
    6,000元為適當。
　㈤基上，陳怡君得請求損害賠償金額合計為1萬4,875元（計算
    式：3,555+200+5,120+6,000＝1萬4,875）。
二、原告皮建中請求損害賠償項目：
    經查，系爭機車受損維修費用1萬0,050元，且均為零件費用
    等情，有估價單附卷可參（見本院卷第15頁）。又依行政院
    所頒固定資產耐用年數表及固定資產折舊率之規定，機械腳
    踏車之耐用年數為3年，依定率遞減法每年折舊1000分之536
    ，其最後1年之折舊額，加歷年折舊累計額，其總和不得超
    過該資產成本原額10分之9，而系爭車輛於103年8月出廠，
    有行車執照附卷可參（見本院卷第39頁），至系爭事故發生
    時即110年1月20日，已逾3年，則零件費用1萬0,050元扣除
    折舊額後應為1,005元（計算式：1萬0,050÷10＝1,005），是
    系爭機車回復原狀費用為1,005元，皮建中請求被告賠償系
    爭機車回復原狀費用1,005元為有理由，逾此範圍，則無理
    由。
三、基上，原告依侵權行為法律關係，請求被告給付陳怡君1萬4
    ,875元、皮建中1,005元及各自遲延利息為有理由，應予准
    許，逾此範圍，則無理由，應予駁回。
中　　華　　民　　國　　111 　年　　4 　　月　　1 　　日
                  桃園簡易庭  法  官  張明宏
　以上為正本係照原本作成。
如不服本判決，應於送達後20日內，向本院提出上訴狀並表明上
訴理由，如於本判決宣示後送達前提起上訴者，應於判決送達後
20日內補提上訴理由書（須附繕本）。
如委任律師提起上訴者，應一併繳納上訴審裁判費。   
中　　華　　民　　國　　111 　年　　4 　　月　　1 　　日
                              書記官　石曉芸
　附錄：
一、民事訴訟法第436條之24第2項：
　  對於小額程序之第一審裁判上訴或抗告，非以其違背法令為
    理由，不得為之。
二、民事訴訟法第436條之25：
　  上訴狀內應記載上訴理由，表明下列各款事項：
　  ㈠原判決所違背之法令及其具體內容。
　  ㈡依訴訟資料可認為原判決有違背法令之具體事實。
三、民事訴訟法第471條第1項：（依同法第436條之32第2項規定
    於小額事件之上訴程序準用之）
    上訴狀內未表明上訴理由者，上訴人應於提起上訴後20日內
    ，提出理由書於原第二審法院；未提出者，毌庸命其補正，
    由原第二審法院以裁定駁回之。